【裁判字號】    98,交聲,1694
【裁判日期】    980520
【裁判案由】    違反道路交通管理處罰條例聲明異議
【裁判全文】
臺灣臺北地方法院交通事件裁定        98年度交聲字第1694號
異議人即
受處分人    甲○○
上列異議人即受處分人因違反道路交通管理處罰條例案件，對於
交通部公路總局臺北區監理所於民國98年2月27日所為之處分（
原處分案號：北監自裁字裁40-C00000000號），聲明異議，本院
裁定如下：
    主  文
異議駁回。
    理  由
一、按汽車駕駛人駕駛汽車，應遵守道路交通標誌、標線、號誌
    之指示，道路交通安全規則第90條前段定有明文。復按汽車
    駕駛人，行經有燈光號誌管制之交岔路口闖紅燈者，處新臺
    幣（下同）1,800元以上5,400元以下罰鍰；汽車駕駛人有第
    53條之情形者，並記違規點數3點，道路交通管理處罰條例
    第53條第1項、第63條第1項第3款亦已分別明訂。又依違反
    道路交通管理事件統一裁罰基準表之規定，駕駛小型車之汽
    車駕駛人，行經有燈光號誌管制之交岔路口闖紅燈，逾越應
    到案期限60日以上，繳納罰鍰或逕行裁決處罰者，處罰鍰
    5,400元。
二、原處分意旨略以：本件異議人即受處分人於民國97年3月9日
    23時5分許，駕駛車牌號碼3D-3540號自用一般小客車，行經
    有燈光號誌管制之新店市○○路與新和街口闖紅燈（中和往
    新店方向紅燈直行），為臺北縣政府警察局新店分局安康派
    出所執勤員警當場以受處分人有違反前揭道路交通管理處罰
    條例第53條第1項規定之行為掣單舉發，經受處分人於當日
    親自簽收舉發通知單（單號：北縣警交字第C00000000號）
    。嗣異議人逾越通知單上所載應到案日期（即97年3月24日
    ）60日以上仍未繳納罰鍰結案或陳述意見，原處分機關乃依
    道路交通管理處罰條例第53條第1項、第63條第1項第3款（
    原裁決書漏引第3款）及違反道路交通管理事件統一裁罰基
    準表之規定，裁處受處分人罰鍰5,400元，並記違規點數3點
    。
三、異議意旨略以：本人於被開立罰單後數日內即繳款，因時隔
    已久，該繳款證明遍尋不著，無法提供當初所繳納之收據，
    又該案逾期未繳應另有催繳通知始合理，為此聲明異議請求
    撤銷原處分云云。
四、經查，受處分人於前揭時、地確有駕駛前開車牌號碼之自用
    小客車，行經有燈光號誌管制之交岔路口闖紅燈等情，為受
    處分人所是認，並有臺北縣政府警察局北縣警交字第C00000
    000號舉發違反道路交通管理事件通知單及裁決書各一份附
    卷可稽，是受處分人駕駛上開車輛於上揭時、地確有行經有
    燈光號誌管制之交岔路口闖紅燈之違規行為甚明。受處分人
    雖以前揭情詞置辯，然查上揭自用小客車之第C00000000號
    違規案件，無繳納罰鍰之紀錄，仍列管中等情，業經交通部
    公路總局臺北區監理所98年4月29日北監自字第0982006131
    號對違反道路交通管理事件不服裁決聲明異議案件移送書陳
    述明確，並有電腦違規查詢報表一紙在卷可考。又交通部公
    路總局臺北區監理所承辦人查尋車號3D-3540號自用小客車
    所有繳罰收據檔案，均未查有受處分人本件通知單（單號：
    北縣警交字第C00000000號）之交通違規罰款繳納紀錄等情
    ，此亦有郵撥查詢報表、超商代收查詢報表、收據查詢報表
    各一份附卷可稽，且受處分人亦未能提出繳款收據以供本院
    查核，是其空言辯稱已繳納罰鍰云云，即難採信。至受處分
    人所稱該案逾期未繳應另有催繳通知始合理之情形，核與前
    開違規行為之成立與否無涉，且法無明定主管機關有催繳之
    義務，當無解於其所負之違規責任。又依道路交通管理處罰
    條例第9條第1項規定：「本條例所定罰鍰之處罰，受處罰人
    接獲違反道路交通管理事件通知單後，於15日內得不經裁決
    ，逕依第92條第3項之罰鍰基準規定，向指定之處所繳納結
    案；不服舉發事實者，應於15日內，向處罰機關陳述意見；
    其不依通知所定期限前往指定處所聽候裁決，且未依規定期
    限繳納罰鍰結案或向處罰機關陳述意見者，處罰機關得逕行
    裁決之。」，本件受處分人既已親自簽收舉發違反道路交通
    管理事件通知單，而受處分人確逾越應到案期限60日以上未
    繳納罰鍰或向處罰機關陳述意見，揆諸前揭說明，原處分機
    關即得逕行裁決之。是本件事證明確，受處分人上開違規行
    為堪以認定，應依法裁罰。
五、綜上所述，受處分人確有駕駛上開車輛行經有燈光號誌管制
    之交岔路口闖紅燈之違規行為，原處分機關依道路交通管理
    處罰條例第53條第1項、第63條第1項第3款及違反道路交通
    管理事件統一裁罰標準表規定，裁處受處分人罰鍰5,400元
    並記違規點數3點，核無違誤。本件受處分人聲明異議，指
    摘原處分不當，為無理由，應予駁回。
據上論斷，應依道路交通案件處理辦法第19條，裁定如主文。
中    華    民    國    98    年    5     月    20    日
                        交通法庭法  官  李宜娟
以上正本證明與原本無異
如不服本裁定應於送達後5日內向本院提出抗告狀
                                書記官  張華瓊
中    華    民    國    98    年    5     月    20    日


司法院資訊處製作；財團法人民間司法改革基金會備份。
